臺灣高等法院刑事判決
111年度上易字第1392號
上  訴  人  
即  被  告  羅淑珍

上列上訴人即被告因竊盜案件，不服臺灣新北地方法院111年度
易字第69號，中華民國111年7月29日第一審判決（起訴案號：臺
灣新北地方檢察署110年度偵字第19604號），提起上訴，本院判
決如下：
    主  文
上訴駁回。
    事  實
一、羅淑珍於民國110年4月23日17時52分許，在新北市○○區○○路
    000號之全聯福利中心永和中正門市內，意圖為自己不法之
    所有，將門市經理辜本元所管領如附表所示之物放入購物袋
    內，未經結帳即離開現場而為竊取行為。嗣為該店門市人員
    發覺，於報警後，經警當場扣得如附表所示之物。
二、案經辜本元訴由新北市政府警察局永和分局報告臺灣新北地
    方檢察署檢察官偵查起訴。
    理  由
一、證據能力：
　㈠按被告以外之人於審判外之言詞或書面陳述，除法律有規定
    者外，不得作為證據；被告以外之人於檢察事務官、司法警
    察官或司法警察調查中所為之陳述，與審判中不符時，其先
    前之陳述具有較可信之特別情況，且為證明犯罪事實存否所
    必要者，得為證據，刑事訴訟法第159條第1項、第159條之2
    分別定有明文。依此規定，被告以外之人於檢察事務官、司
    法警察官或司法警察調查中所為之供述，原屬該等之人於審
    判外之言詞或書面陳述，於有前揭第159條之2或其他法律例
    外規定之情形，始得採為證據（最高法院96年度台上字第27
    16號判決意旨參照）。經查，告訴人辜本元於警詢時之陳述
    ，被告即上訴人羅淑珍於本院審理中否認其證據能力，經核
    該證言並無刑事訴訟法第159條之2之情形，亦不符合同法第
    159條之3、第159條之5之規定，應無證據能力。
　㈡本院下列所引用之非供述證據（卷內之文書、物證）之證據
    能力部分，並無證據證明係公務員違背法定程序所取得，且
    當事人等於本院亦均未主張排除其證據能力，本院審酌前揭
    非供述證據並無顯不可信之情況與不得作為證據之情形，依
    刑事訴訟法第158條之4反面解釋及第159條之4之規定，應認
    均有證據能力。
二、訊據被告固坦承有拿取附表所示之物，惟矢口否認有何竊盜
    犯行，於原審辯稱：我帶出店外前，都已經由我2位女生朋
    友結完帳云云，於上訴理由辯稱：我僅是在店裡挑選商品後
    等朋友付錢云云。經查：
　㈠被告於110年4月23日17時52分許，在新北市○○區○○路000號之
    全聯福利中心永和中正門市內，將附表所示之物放入購物袋
    後離開門市等情，為被告坦承不諱，並有扣押筆錄、扣押物
    品目錄表、收據、扣押物品照片、監視器影像畫面擷圖、收
    銀機銷售查詢結果、原審勘驗筆錄及刑事案件勘驗光碟報告
    可佐（110年度偵字第19604號卷第29至37、43至59頁、原審
    卷第153至188、203、209至327頁），此部分事實堪以先行
    認定。
　㈡被告自入店至出店，均係單獨挑選、拿取物品，並未有任何
    他人與其接觸、交談等情，有原審勘驗筆錄及刑事案件勘驗
    光碟報告可按（原審卷第203、209至327頁)，又案發時櫃臺
    之收銀機無任何人持如附表所示之物品進行結帳乙情，亦有
    110年4月23日收銀機銷售查詢結果、原審勘驗筆錄及刑事案
    件勘驗光碟報告可查（110年度偵字第19604號卷第59頁、原
    審卷第153至188頁），故被告所拿取如附表所示之物，並未
    經結帳，堪以認定，被告辯稱附表之物均已業經其友人結帳
    云云，自無可採。又被告係已攜帶附表所示之物離開店內後
    ，經店內員工追出攔下等情，亦有監視器畫面擷圖可稽（11
    0年度偵字第19604號卷第57頁），可知被告業已拿取附表所
    示物品離開店內，被告上訴辯稱僅是在店裡挑選商品後等朋
    友付錢云云，亦無可採。況被告完全無法提出其所稱友人之
    姓名或任何聯繫方式（110年度偵字第19604號卷第18頁），
    難認所稱之友人確實存在。被告將附表所示之物放入購物袋
    後，未經結帳即離開門市，故被告有不法所有之意圖，堪以
    認定。
　㈢綜上所述，本案事證明確，被告前揭所辯，不足採信。被告
    犯行堪以認定，應依法論科。
三、核被告所為，係犯刑法第320條第1項之竊盜罪。
四、駁回上訴之理由：
　㈠被告上訴意旨略以：我僅是在店裡挑選商品後等朋友付錢，
    我說的2位女性友人也確有其人等語。　
　㈡原審以被告犯行事證明確，依法論罪，並以行為人責任為基
    礎，審酌被告不思以合法、正當之途徑取得所需之物，而恣
    意竊取他人所有之財物，實有不該，兼衡被告犯後否認犯行
    之犯後態度；扣案如附表所示之物均已發還告訴人；被告前
    因竊盜案件，業經臺灣臺北地方法院以107年度易字第642號
    判決判處有期徒刑4月確定，於107年10月7日執行完畢之前
    案紀錄（檢察官並未主張並具體指出構成累犯且應加重之事
    由，惟原審仍得就上開被告負面品行加以審酌）、除上開罪
    刑執行完畢外之其餘犯罪前科亦均為竊盜、本次犯罪之目的
    、手段、所竊取物品之種類為食物或飲料、數量共24件、價
    值共新臺幣1,327元；自陳大學畢業之智識程度，擔任房屋
    仲介，一個人獨自居住，生活沒有困難之生活狀況等一切情
    狀，量處如有期徒刑3月，並諭知易科罰金之折算標準，並
    說明：被告所竊取如附表所示之物，雖為其犯罪所得，惟已
    實際返還予告訴人，有贓物認領保管單1紙在卷可稽，爰依
    刑法第38條之1第5項規定，不予宣告沒收或追徵。經核其認
    事用法均無違誤，量刑已基於刑罰目的性之考量、刑事政策
    之取向以及行為人刑罰感應力之衡量等因素而為刑之量定，
    並未逾越法定刑度，亦無違背公平正義之精神，客觀上不生
    量刑失衡之裁量權濫用，亦屬允當，應予維持。
　㈢被告仍執前詞，否認犯行，提起上訴，惟均業據本院逐一論
    駁說明如前，被告上訴為無理由，應予駁回。
據上論斷，應依刑事訴訟法第368條，判決如主文。　　　
本案經檢察官林珮菁提起公訴，檢察官卓俊忠到庭執行職務。
中　　華　　民　　國　　111 　年　　11　　月　　3 　　日
                  刑事第十六庭  審判長法　官 劉嶽承
                                      法　官 廖紋妤
                                      法　官 王耀興
以上正本證明與原本無異。
不得上訴。
                                      書記官 蘇佳賢
中　　華　　民　　國　　111 　年　　11　　月　　3 　　日
附錄：本案論罪科刑法條全文　　　　
中華民國刑法第320條第1項：
意圖為自己或第三人不法之所有，而竊取他人之動產者，為竊盜
罪，處5年以下有期徒刑、拘役或50萬元以下罰金。
附表：
編號 竊取物品（新臺幣） 備註 1 美國高甜柳橙1袋（價值117元） 被告犯罪所得之物，已於110年4月23日發還予告訴人（110年度偵字第19604號卷第35、37頁扣押物品目錄表、第39、40頁贓物認領保管單、第59頁收銀機銷售查詢） 2 花雕雞丁2包(價值218元）  3 家庭號鳳梨1盒（價值79元）  4 金錢牛肚絲4盒(價值276元）  5 小菠蘿1袋（價值59元）  6 溏心蛋1包（價值55元）  7 黑糖核桃吐司1袋（價值55元）  8 卜蜂輕食沙拉胸2袋（價值104元）  9 阿薩姆茶葉蛋1包（價值49元）  10 芋頭甜湯1碗（價值45元）  11 鮮果盒雙色B款1盒（價值39元）  12 壹把蕉金1袋（價值39元）   13 貝納頌鑑賞咖啡2瓶（價值69元）  14 爆汁豆干切1盒(價值35元）  15 素飄香野菜多麵1碗(價值31元）  16 嚴選雙蕉1袋(價值25元）  17 義美無糖黑豆奶1瓶(價值20元）  18 活益多減糖1瓶(價值12元）